最高法院刑事判決　　　　　　九十六年度台上字第三八七四號
上　訴　人　甲○○
　　　　　　　　　　台灣台東戒治所戒治中）
上列上訴人因違反槍砲彈藥刀械管制條例案件，不服台灣高等法
院高雄分院中華民國九十六年四月三十日第二審判決（九十六年
度上訴字第四○二號，起訴案號：台灣高雄地方法院檢察署九十
五年度偵字第一三○一七號），提起上訴，本院判決如下：
    主  文
上訴駁回。
　　理　由
按刑事訴訟法第三百七十七條規定，上訴於第三審法院，非以判
決違背法令為理由，不得為之。是提起第三審上訴，應以原判決
違背法令為理由，係屬法定要件。如果上訴理由狀並未依據卷內
訴訟資料，具體指摘原判決不適用何種法則或如何適用不當，或
所指摘原判決違法情事，顯與法律規定得為第三審上訴理由之違
法情形，不相適合時，均應認其上訴為違背法律上之程式，予以
駁回。本件上訴人甲○○上訴意旨略稱：(一)、上訴人於原審坦承
扣案之槍彈係綽號「阿進」之男子所寄放，因「阿進」欠上訴人
債款，欲以該槍彈折抵新台幣（下同）五萬元債務，上訴人不同
意，致「阿進」無從抵債，而將該槍彈置於「天和宮」內，上訴
人並無意擁有，只因事後聯繫「阿進」取回無著，為警方查獲，
上訴人亦主動帶警方取出該槍彈。故「阿進」是槍彈之所有人，
上訴人並非該槍彈之擁有者，原審就此部分有調查未盡及判決理
由不備之違法。又若非上訴人主動告知警方於「天和宮」內有槍
彈，警方勢必無以為獲，然警方卻稱係循線查獲並經上訴人同意
搜索，與事實顯有出入。原審未傳訊參與查緝之員警到場，以查
明真相，反推論上訴人未經許可持有槍彈，亦同有調查未盡及判
決理由矛盾之違誤。(二)、上訴人配合警方搜索，並主動告知持有
槍枝、子彈及同意報繳，故本件槍彈應屬上訴人主動報繳較為適
宜，應有槍砲彈藥刀械管制條例第十八條第四項減輕其刑規定之
適用。又上訴人主動告知槍彈放置地點並協同警方前往取出，上
訴人之行為亦符合自首要件，原審未依自首規定減輕，有判決不
適用法則之違法。警方查獲上訴人非法持有三發子彈，充其量僅
能懷疑上訴人可能另非法持有槍枝，要不得依此認定警方發覺上
訴人另非法持有槍枝，應依職權調查始足發現真實，原審未予調
查，即認上訴人並非自首，顯有調查未盡之違法云云。
惟查：原判決綜合全案證據資料，本於事實審法院職權推理之作
用，認定上訴人確持有具殺傷力之仿GLOCK 廠二六型半自動手槍
製造並換裝土造金屬槍管而成之改造槍枝一支（槍枝管制編號0
000000000）及具殺傷力之制式子彈等犯行。因而維持
第一審依想像競合犯從一重論處上訴人未經許可，持有可發射子
彈具有殺傷力之改造手槍罪刑（處有期徒刑三年二月，併科罰金
新台幣六萬元）之判決，駁回上訴人在第二審之上訴，已詳細說
明其採證認事之理由。所為論斷，亦俱有卷證資料可資覆按。上
訴意旨對原審之論斷，究有何違背經驗法則或論理法則之違法情
形，並未依據卷內資料，為具體之指摘。且查：證據之取捨及證
據之證明力如何，由事實審法院依其調查證據所得心證，本其確
信自由判斷，茍不違反經驗法則或論理法則，即難遽指違法。原
判決已說明其就上訴人在警詢及偵查中之供述，並其餘案內所有
證據，本於調查所得心證，分別定其取捨，而憑以認定上開槍彈
確係上訴人以四萬元向綽號「阿進」之男子購入而持有；暨上訴
人所辯：「阿進」積欠伊五萬元而交付上開槍彈，說要抵償四萬
元之借款，伊不肯讓「阿進」抵債，但「阿進」強將槍彈寄放伊
住處云云，係如何不足採信等之依據及理由（見原判決第二頁末
六行至次頁第二一行）。此係事實審法院採證認事之職權行使，
難謂有違反證據法則、判決不備理由，或應於審判期日調查之證
據而未予調查之情形。茲上訴意旨對原審此部分之論斷，既亦未
依據卷內資料，具體指摘有如何違背法令之情形，徒執陳詞，以
該槍彈係「阿進」所有，非其擁有，不能據為不利上訴人之認定
云云，據以指摘原判決有調查未盡及判決理由不備之違法，係以
自己之說詞，對原審採證認事之適法職權行使，并已於判決內說
明之事項，漫事指摘，復為單純之事實上爭辯，難認係適法之第
三審上訴理由。又上訴人係於經警持搜索票查獲其未經許可，持
有具殺傷力之子彈三發後，始供出其尚持有其餘之槍彈，因上訴
人係一持有行為而同時觸犯未經許可，持有具殺傷力之改造槍枝
及子彈罪名，為想像競合犯，縱其競合之數犯罪中有部分係於未
被發覺前由上訴人自行陳述而查獲，仍無自首規定之適用（本院
七十三年度第二次刑事庭會議決議參照）。原判決就上訴人供出
放置「天和宮」之槍彈部分，已闡述論析無從憑認係屬自首之理
由（見原判決第三頁第二二行至次頁第十行），即令原審未傳喚
承辦員警查明上開槍彈部分是否上訴人於警方未發覺前，自行供
出而查獲，於判決主旨亦不生任何影響，原審未再為此部分無益
之調查，即無上訴意旨所指之違法情形。再者，上訴人雖於警詢
時及偵查中自白扣案之槍彈，係來自「阿進」，但並未因而查獲
「阿進」或因而防止重大危害治安事件之發生，與槍砲彈藥刀械
管制條例第十八條第四項之規定尚有不符，原判決未依該規定予
以減輕其刑，要無判決不適用法則之可言。上訴意旨，非依卷內
資料執為指摘，徒就原判決已說明之事項，及原審採證認事之適
法職權行使，任意指摘為違法，且為事實之爭執，顯與法律規定
得為第三審上訴理由之違法情形，不相適合。其上訴違背法律上
之程式，應予駁回。
據上論結，應依刑事訴訟法第三百九十五條前段，判決如主文。
中　　華　　民　　國　九十六　年　　七　　月　 十九 　日
                      最高法院刑事第十庭
                          審判長法官  謝　俊　雄
                                法官  陳　世　雄
                                法官  魏　新　和
                                法官  吳　信　銘
                                法官  徐　文　亮
      本件正本證明與原本無異
                                      書  記  官
中　　華　　民　　國　九十六　年　　七　　月　二十四　日
                                                z
